---
title: "hw_2"
author: "Имя Отчество Фамилия"
output: html_document
editor_options: 
  chunk_output_type: console
---

```{r, message=FALSE}
library(tidyverse)
library(lubridate)
theme_set(theme_minimal())
knitr::opts_chunk$set(message = FALSE)
```

## Задание 2.1

В датасете `mexico_divorces_2000-2015.csv`, собранный пользователем [Anton](https://www.kaggle.com/aagghh), хранится обработаный датасет, содержащий данные о разводах в городе Халапа. Определите знак зодиака (я использовал вариант `Западная астрология (Вариант I)` из [википедии](https://ru.wikipedia.org/wiki/%D0%97%D0%BD%D0%B0%D0%BA%D0%B8_%D0%B7%D0%BE%D0%B4%D0%B8%D0%B0%D0%BA%D0%B0)) каждого участника брака и постройте график:

```{r}
dv <- read_csv("mexico_divorces_2000-2015.csv")

dv %>% 
  mutate(Marriage_duration = dmy(Divorce_date) - dmy(Date_of_marriage)) %>% 
  select(-Divorce_date, -Date_of_marriage) %>% 
  pivot_longer(values_to = "dob", names_to = "partner", DOB_partner_man:DOB_partner_woman) %>% 
  mutate(horoscope_sign = case_when(
    dob %within% interval(make_date(year = year(dob), month = 1, day = 20),
                          make_date(year = year(dob), month = 2, day = 18)) ~ "Aquarius",
    ...,
    partner = str_remove(partner, ...)) %>% 
  pivot_wider(names_from = partner, values_from = horoscope_sign, -dob) %>% 
  mutate(man = factor(man, levels = c("Aquarius", ...)),
         ...) %>% 
  ...

```

## Задание 2.2

Проанализируйте полученные результаты. Какие выводы можно сделать?

* В целом, средние лежат более ли менее в одном диапазоне. Это особенно ясно видно, если добавить к `facet_grid()` аргумент `margins = TRUE`.
* ...
